臺灣雲林地方法院民事判決
110年度訴字第579號
原      告  殷○    
兼      上 
法定代理人  黃○茹  
原      告  殷○吉  
上三人共同
訴訟代理人  洪博威  
被      告  何志國  

訴訟代理人  嚴奇均律師
            嚴庚辰律師
被      告  鄞宏毅  
            郭峰誠  
            張宏慶  

            蔡昱成  
上列當事人間請求損害賠償事件，本院於民國111年6月9日言詞
辯論終結，判決如下：
    主  文
原告之訴駁回。
訴訟費用由原告負擔。
    事 實 及 理 由
壹、程序方面
一、按宣傳品、出版品、廣播、電視、網際網路或其他媒體對為
    刑事案件、少年保護事件之當事人或被害人之兒童及少年，
    不得報導或記載其姓名或其他足以識別身分之資訊；行政機
    關及司法機關所製作必須公開之文書，除前項第3款或其他
    法律特別規定之情形外，亦不得揭露足以識別前項兒童及少
    年身分之資訊，兒童及少年福利與權益保障法第69條第1項
    、第2項定有明文。本件原告殷○，於民國000年出生，為未
    滿18歲之少年，依前開規定，本判決不得揭露足以辨識其等
    身分之資訊，爰將其本人及其母即原告黃○茹、其兄即原告
    殷○吉、其父即被害人殷○平之完整姓名及住所地址均予遮隱
    ，合先敘明。
二、按訴狀送達後，原告不得將原訴變更或追加他訴，但請求之
    基礎事實同一或擴張或減縮應受判決事項之聲明者，不在此
    限，民事訴訟法第255條第1項第2款、第3款分別定有明文。
    本件原告原起訴聲明：㈠被告甲○○應分別賠償原告黃○茹新臺
    幣（下同）61,560元，原告殷○310,771元、原告殷○吉540,0
    00元，應自起訴狀繕本送達之翌日起至清償日止，按年息百
    分之五計算之利息。㈡被告丁○○應分別賠償原告黃○茹173,85
    0元，原告殷○877,640元，原告殷○吉152,500元，應自起訴
    狀繕本送達之翌日起至清償日止，按年息百分之五計算之利
    息。㈢被告丙○○、乙○○、戊○○應連帶賠償原告黃○茹334,590
    元，原告殷○1,689,098元，原告殷○吉293,500元，自起訴狀
    繕本送達之翌日起至清償日止，按年息百分之五計算之利息
    。經原告歷次為訴之變更，嗣於111年6月2日具狀更正其聲
    明為：被告等人應連帶賠償原告等人3,947,509元，自起訴
    狀繕本送達之翌日起至清償日止，按年息百分之五計算之利
    息。核係基於同一原因事實所為之聲明擴張、減縮、變更，
    與上開規定並無不合，應予准許。
貳、實體方面　　
一、原告起訴主張：
㈠、被告甲○○基於牟取與原本顯不相當重利之犯意，自108年6月
    起至9月底止，在雲林縣西螺鎮某全家便利超商旁，接續每
    月1期(共4期)貸予被害人殷○平6萬元，每期借款先扣除利息
    12,000元，僅交付殷○平48,000元，並約定殷○平須每日轉帳
    2,000元至被告甲○○女兒名下之中國信託商業銀行之帳戶，
    於30日內清償6萬元，以此方式收取遠高於法定週年百分之2
    0之利率（相當於週年利率百分之240），而與原本顯不相當
    之重利共48,000元（下稱「本件重利行為①」）；被告丁○○
    於108年8月13日前某時，在雲林縣○○鎮○○路000號「YEN的廚
    房」西班牙餐廳內貸予殷○平3萬元，於預扣第1期利息3,500
    元後，實際僅交付26,500元予殷○平，並約定利息以7日為1
    期，每期3,500元（相當於週年利率百分之679），殷○平須
    依指示將利息存入被告丁○○指定之中信帳戶內。迄108年10
    月2日止，殷○平已清償本金26,500元，及已陸續按期支付利
    息共29,500元，被告丁○○即以此方式取得與原本顯不相當之
    重利（下稱「本件重利行為②」）；被告丙○○、乙○○、戊○○
    共同基於重利之犯意聯絡，以傳送小額借款簡訊之方式，招
    攬不特定人向渠等借款，適有殷○平因急需現款，收到簡訊
    後，於108年9月17日撥打電話給被告丙○○，並以通訊軟體LI
    NE與由被告丙○○使用之暱稱「Rong易貸」互加好友，詎被告
    丙○○、乙○○、戊○○均明知殷○平需款孔急，竟乘其急迫、輕
    率之情形下，由被告丙○○於同日以通訊軟體LINE與殷○平相
    約位在雲林縣○○鎮市○○路000號之雲林基督教醫院見面，貸
    予殷○平2萬元，以每7日1期，每期利息4,000元（相當於週
    年利率百分之1042），被告丙○○並預扣第1期利息4,000元後
    ，實際交付現金16,000元現金給殷○平收受，與殷○平約定以
    每7日一期，每期利息4,000元（即年利率百分之1042，起訴
    書記載為百分之1304），尚需支付3期利息，再開始還本金
    。殷○平經被告丙○○以通訊軟體LINE通知後，已陸續按期於1
    08年9月24日、10月1日支付利息各4,000元，並於108年10月
    9日匯款3,000元被告至丙○○提供之虛擬帳號「中國信託0000
    -0000-0000-0000」，以支付利息，再於108年10月10日匯款
    2,000元至被告丙○○提供之超商繳費代碼「LLZ00000000000
    」，其中1,000元支付利息，其餘則支付本金，被告丙○○、
    乙○○、戊○○即以此方式向殷○平收取與原本顯不相當之重利
    （下稱「本件重利行為③」）。被告等人明知殷○平所經營之
    餐酒館規模不大，須定期支付廠商費用及尚有幼子需扶養，
    急需用錢，實無力償還高額費用，竟貸予高額利息，導致殷
    ○平因無法支付利息，顯難以維持生計，更因不堪借貸壓力
    後自殺，渠等對於殷○平死亡之結果顯有預見，渠等重利之
    行為與殷○平自殺間具有因果關係，而應對原告等負共同侵
    權行為損害賠償之責。又原告黃○茹為殷○平之配偶，原告殷
    ○、殷○吉為殷○平之子，而被告等人上開之不法行為，致殷○
    平因不堪借貸壓力後自殺，原告黃○茹因而受有喪葬費用7萬
    元、精神慰撫金50萬元之損害；原告殷○因而受有扶養費2,3
    77,509元、精神慰撫金50萬元之損害；原告殷○吉因而受有
    精神慰撫金50萬元之損害。
㈡、對被告抗辯所為之陳述：
  ⒈被告人等趁殷○平急需用錢之際，貸予高額利息，被告甲○○於
    108年6月至9月間貸予殷○平6萬元，收取年息百分之240之利
    率；被告丁○○於108年8月13日前某時在YEN的廚房内貸予殷○
    平3萬元，收取年息百分之679之利率；被告丙○○、乙○○、戊○○基於共同重利之犯意聯絡，於108年9月17日貸予殷○平2萬
    元，收取年息百分之1042之利率。再查，原告之訴訟代理人
    曾於臉書Messenger詢問原告殷○吉「Did your dad mention
     what they would do with yen?」（你爸爸有沒有提到他
    們會做什麼？yen係指殷○平）原告殷○吉則回應「He told m
    e that if he doesn't pay
　　they will kill my family.」(他告訴我他如果不還錢，他
    們會殺了我家人），且原告黃○茹、殷○於殷○平自殺前，根
    本對於殷○平在外向被告等人借高利貸乙情並不知情，係殷○
    平自殺後，陸續有人開始前往雲林縣○○鎮○○路000號YEN的廚
    房討債才知悉殷○平在外借有高利貸乙情。知悉上情後，原
    告黃○茹、殷○迅速辦理殷○平之喪事，深怕有人身安全上之
    疑慮，便立刻搬離Yen的廚房。況原告之訴訟代理人先前於1
    10年10月15日時，前往鈞院與被告丙○○、乙○○、戊○○針對本
    件損害賠償調解，調解期間被告丙○○、乙○○、戊○○告知他們
    只是放高利貸，另外的那組人比較粗殘，跟他們無關，不然
    就讓法院判…等語，然被告等人以殷○平之家人作為要脅，致
    使殷○平心生畏懼，再度不法侵害殷○平之人格權及財產權，
    被告等人對於原告自應負侵權行為之責。至於原告等人主張
    殷○平因屢遭被告等人以前述手法討債，惶惶不得終日，又
    深怕此事波及家人且為家人增添困擾，内心自責、愧疚萬分
    ，致使殷○平於108年10月12日在Yen的廚房内自縊身亡。
  ⒉再者，以GOOGLE輸入關鍵字「高利貸 全家自殺」及「高利貸
     自殺」即可得到許多因為向高利貸借貸進而自殺之相關報
    導，況殷○平分別於108年6月至9月、同年8月至10月及同年9
    月17日向被告等人借高利貸，借款時間上皆有重疊，顯見殷
    ○平不堪利滾利之計算方式，進而挖東牆補西牆，再加上被
    告等人告知若不還錢便要殺害家人，使殷○平不堪精神負荷
    ，進而自縊。又，因重利罪衍生出許多社會問題，立法院於
    103年6月18日增修刑法第344條之1加重重利罪，其立法理由
    亦載明「重利被害人遭受不當債務索討，而衍生社會問題之
    案件，層出不窮，此等行為較諸單純收取或索討重利之行為
    更為惡劣，危害性亦更鉅」。衡諸常情，一般人遭受暴力討
    債，精神上所受之痛苦固不難想像，且被告等人係以殺害殷
    ○平家人作為要脅，故殷○平之自殺身亡，與被告等人暴力討
    債行為有相當因果關係。
  ⒊又被告等人趁殷○平急需用錢之際，貸予殷○平高額利息，使
    其不堪負荷，致殷○平自殺，顯有因果關係，此部分亦有鈞
    院刑事判決肯認。如鈞院110年度易字第104號刑事判決之事
    實記載「…嗣因殷○平不堪各處借貸壓力，於108年10月12日
    自殺身亡，警方於其手機內發現其與「阿進」借貸之LINE對
    話紀錄，循線查悉上情。」、鈞院110年度易字第147號刑事
    判決之事實記載「…嗣因殷○平不堪各處借貸壓力，於108年1
    0月12日自殺身亡，警方於其手機內發現其與「王也」借貸
    之Line對話紀錄，始循線查悉上情。」、鈞院110年度易字
    第146號刑事判決之事實記載「…嗣因殷○平無力償還借款，
    於108年10月12日在雲林縣○○鎮○○路000號燒炭自殺，其妻黃
    ○茹自殷○平手機接到討債電話，乃提供其手機通訊軟體對話
    內容給警方，由警循線查悉上情。」。
  ⒋訴外人陳○○於被告丁○○重利罪乙案（鈞院110年度易字第147
    號刑事判決），業已於警詢筆錄證稱：「如果逾期還款，每
    日會多罰一千元的罰金，然後會打電話追討，如果我再不繳
    ，就會叫人來我家收款。」，足認被告等人，討債方式如出
    一轍，先以高額利息貸與借款人，在借款人無法還款或逾期
    還款之情況下，便叫唆他人前往借款人住處收取債務，藉此
    造成借款人之壓力，迫使其還款。試問，以高利貸為業之人
    ，登門收款，依照一般社會通念，何種身份之人會以高利貸
    為業？誰人不會心生畏懼？再者，登門收取款項時，是否會
    衍生出其他問題已有疑義！且應考量此緊迫盯哨之方式，此
    舉所造成之壓力有別於一般借貸。況殷○平並無吸毒、賭博
    、購買奢侈品等不良習性，家庭生活融洽，平時並無自殺之
    念頭，卻分別於108年6月至9月、同年8月至10月及同年9月1
    7日向被告等人借高利貸，借款時間上皆有重疊，顯見被害
    人不堪利滾利之計算方式，進而挖東牆補西牆，再加上被告
    等人告知若不還錢便要殺害家人，使殷○平不堪精神負荷，
    直至108年10月12日自縊，從殷○平向被告等人借款至自殺時
    間緊密，依吾人智識經驗判斷，通常均有發生同樣損害結果
    之可能者，該行為人之行為與損害之間，即有因果關係，此
    結果係被告等人得以預見之結果。
  ⒌殷○平留有遺書載明「對不起 阿超（按係指原告黃○茹）我沒
    有力量繼續 我太累了 我愛你 對不起你 好好照顧殷○不要
    救我 我愛你 我沒有力量繼續走下去對你只是個負擔 對不
    起我闖了禍」，如上所述，從向被告等人借款，因高額利息
    不堪負荷，更受有被告等人以不法手段要脅，進而走上絕路
    ，事情發生到結束短短三到四個月時間，豈能認無因果關係
    ？又上開遺書中載明「對不起我闖了禍」以其於間接證據，
    殷○平死亡迄今並無被告等人以外之人主張權利且原告等人
    辦理拋棄繼承等行為，更能證明殷○平之死亡與被告等人施
    以重利行為間有因果關係。
㈢、並聲明：被告等人應連帶賠償原告等人3,947,509元，自起訴
    狀繕本送達之翌日起至清償日止，按年息百分之五計算之利
    息。
二、被告方面：　　
㈠、被告甲○○則以：
　⒈被告甲○○於108年6月起至9月止，在雲林縣西螺鎮某全家便利
    超商旁，接續每月1期（共4期）貸予殷○平6萬元並收取利息
    ，然而實際上被告甲○○僅收取第1期利息，嗣後本金及利息
    均未回收。再者，被告甲○○與殷○平簽訂借貸契約之行為本
    即屬於社會經濟之往來交流活動，而殷○平自殺之原因應與
    其自己所經營之餐廳營業不順遂有關，在一般社會經驗法則
    上，單純的借貸行為並不必然會導致他人自殺之結果，從而
    ，被告甲○○與殷○平間之借貸行為不可能導致侵害他人生命
    之結果，故依最高法院110年度臺上字第1588號判決意旨，
    該行為與結果間無相當因果關係，故此借貸契約與結果之發
    生並無因果關係，被告甲○○不成立民法184條第1項之侵權行
    為。
　⒉殷○平之自殺行為，乃係出於自己之認知以及意欲，證據資料
    中並未能證明被告甲○○有任何的唆使或幫助其自殺之行為，
    再者，被告甲○○亦無法預見其單純借貸行為會導致殷○平萌
    生自殺意欲之可能，故無從認定其具備預見可能性，應屬無
    過失。客觀上雖兩者間有借貸行為，然而此行為與殷○平自
    殺之結果並無因果關係。
　⒊雖鈞院110年度易字第104號刑事判決記載：「…嗣因殷○平不
    堪各處借貸壓力，於108年10月12日自殺身亡，警方於其手
    機内發現其與阿進借貸之LINE對話紀錄…」等語，亦不得以
    此認定被告甲○○行為與殷○平自殺間具有相當因果關係。蓋
    此段文字應僅為犯罪事實之客觀描述，並不具有任何法律評
    價意義，而因果關係之有無仍應從證據資料實質認定。從而
    ，被告甲○○依上述原因應不成立民法第184條第1項之侵權行
    為，而殷○平自殺之原因應與其自己所經營之餐廳營業不順
    遂有關。
　⒋原告等人雖稱原告殷○吉向原告黃○茹、殷○於殷○平自殺後要
    求其離開台灣，係前往中國青島躲避云云，實與本案無關，
    蓋被告甲○○與殷○平之家人從未有任何聯繫，而且對殷○平也
    未曾有強暴脅迫之情形，故何來躲避之說？原告所述實屬無
    稽。另原告以陳○○於被告丁○○重利罪案之證詞，便指稱被告
    甲○○等人之討債方式如出一轍，並且以此推論被告甲○○之重
    利行為係造成殷○平自殺之原因，然殷○平乃債務人，債權人
    登門催告還款乃正常之事，為何會心生畏懼？並且也無證據
    資料顯示被告甲○○有緊迫盯梢或是強暴脅迫之行為，檢察官
    更未曾對被告等人起訴加重重利罪，足徵原告所言皆屬臆測
    之詞，不足採信。又原告殷○吉與其訴訟代理人之對話紀錄
    ，與證明被告甲○○等人曾對殷○平有脅迫行為，然該對話紀
    錄真實性實有可疑，且係透過原告殷○吉轉述殷○平之陳述，
    乃傳聞之傳聞，其證明力亦低落，因此應無法證明被告甲○○
    等人曾有對殷○平為強暴或脅迫行為，原告所言亦不可信，
    再者，雖然民事侵權行為並未限定不法之種類，但其仍需要
    相當之不法性始可認定行為不法，而被告甲○○不僅無任何類
    似強暴脅迫之討債行為，而且實際上僅收取第1期利息，嗣
    後本金及利息均未回收，可知其並未有任何暴力討債造成殷
    ○平心生畏懼之行為，因此被告甲○○並無任何不法。
　⒌綜上，原告乃係利用各種推論性證據以及臆測性用詞欲間接
    證明被告甲○○之借貸行為與殷○平之自殺間有因果關係，惟
    被告甲○○從未對殷○平有任何不法之討債行為，已有刑事判
    決可稽，且原告亦提不出任何直接之確實證據證明被告甲○○
    行為與殷○平自殺結果間有因果關係，故應不得認定其具有
    因果關係。
　⒍又被告甲○○之行為與殷○平自殺無因果關係，且被告甲○○與其
    他被告皆不認識，每個人與殷○平間之債權債務關係亦係各
    自獨立之法律關係，何來共同侵權行為？被告甲○○自始並未
    侵害他人權利，無從成立侵權行為，自無須負共同侵權責任
    ，故原告請求被告甲○○與他共同被告負連帶損害賠償責任係
    無理由。
　⒎從而，因被告甲○○「本件重利行為①」與殷○平死亡之間並無
    因果關係，不成立侵權行為，則原告等人請求之喪葬費用、
    扶養費及精神賠償，亦無理由。
　⒏並聲明：原告之訴駁回；如受不利判決，願供擔保請准宣告
    免為假執行。
㈡、被告丁○○則以：被告丁○○因「本件重利行為②」經鈞院以110
    年度易字第147號判決犯重利罪部分不爭執，但未對殷○平實
    施暴力、恐嚇討債，如果有強暴、脅迫的話，就是加重重利
    罪。又被告丁○○當初是要幫助殷○平才借他錢，有給殷○平比
    較低的利息，且借錢給殷○平時，其配偶即原告黃○茹也知道
    等置辯。
㈢、被告丙○○、乙○○、戊○○則均以：其等因「本件重利行為③」經
    鈞院以110年度易字第146號判決共同犯重利罪部分不爭執，
    但其等未對殷○平實施暴力、恐嚇討債，如果有強暴、脅迫
    的話，就是加重重利罪等語置辯。
三、本院得心證之理由：
㈠、按因故意或過失，不法侵害他人之權利者，負損害賠償責任
    ；不法侵害他人致死者，對於支出醫療及增加生活上需要之
    費用或殯葬費之人，亦應負損害賠償責任；被害人對於第三
    人負有法定扶養義務者，加害人對於該第三人亦應負損害賠
    償責任；不法侵害他人致死者，被害人之父、母、子、女及
    配偶，雖非財產上之損害，亦得請求賠償相當之金額，我國
    民法第184條第1項前段、第192條第1項、第2項、第194條分
    別定有明文。次按侵權行為損害賠償責任，須以行為人之不
    法行為與被害人所受損害間具有相當因果關係為其成立要件
    。所謂相當因果關係，係指依經驗法則，綜合行為當時所存
    在之一切事實，為客觀之事後審查，認為在一般情形上，有
    此環境，有此行為之同一條件，均發生同一之結果者，則該
    條件即為發生結果之相當條件，行為與結果即有相當之因果
    關係。反之，若在一般情形上，有此同一條件存在，而依客
    觀之審查，認為不必皆發生此結果者，則該條件與結果並不
    相當，不過為偶然之事實而已，其行為與結果間即無相當因
    果關係（最高法院110年度臺上字第61號判決意旨參照）。
㈡、原告主張被告等人趁殷○平急需用錢之際，貸予殷○平高額利
    息，並以暴力方式討債，且告知若不還錢便要殺害家人，使
    其不堪負荷，致殷○平自殺，則殷○平之自殺身亡結果與被告
    甲○○「本件重利行為①」、被告丁○○「本件重利行為②」、被
    告丙○○、乙○○、戊○○「本件重利行為③」之不法行為間，具
    有相當因果關係等語，固據提出臺灣雲林地方檢察署109年
    度偵字第7576號檢察官起訴書、本院110年度易字第104、14
    7、146號刑事判決、手機對話截圖、GOOGLE網路查詢截圖資
    料、調查筆錄、遺書等影本為證。被告等人雖不爭執原告所
    舉上開證據形式之真正及被告甲○○因「本件重利行為①」之
    不法行為，業經本院刑事判決犯重利罪，處拘役40日確定在
    案；被告丁○○因「本件重利行為②」之不法行為，業經本院
    刑事判決犯重利罪，處拘役50日確定在案；被告丙○○、乙○○
    、戊○○因「本件重利行為③」之不法行為，業經本院刑事判
    決共同犯重利罪，分別處有期徒刑3月、2月、2月確定在案
    ，惟否認殷○平之死亡與被告上開重利行為具有因果關係。
    依上開規定及說明，應先由原告就所主張殷○平之死亡結果
    與被告上開重利之不法行為間具有相當因果關係，負舉證之
    責。
㈢、經查，殷○平係因自殺身亡，並非遭被告等人殺死，兩造均不
    爭執。原告主張因被告等人暴力討債，且告知若不還錢便要
    殺害家人，使殷○平不堪精神負荷而自殺云云，固提出上開
    檢察官起訴書等影本為證，惟該手機對話截圖並非殷○平與
    他人之對話，依上開資料並無從得出被告有對殷○平有暴力
    討債或有恐嚇行為。而原告提出本院110年度易字第104、14
    7、146號刑事判決之事實欄記載之文字，僅係犯罪事實之客
    觀描述，並非本院刑事案件已就殷○平之死亡與被告等人間
    之重利不法行為間認定有相當因果關係，原告就此部分顯有
    誤解。再觀諸本院110年度易字第104、147、146號刑事判決
    理由之記載，亦未認定被告等人有對殷○平為暴力討債或恐
    嚇討債之行為。是原告主張被告等人有對殷○平為暴力討債
    之行為乙情，尚難憑採。
㈣、原告固再提出GOOGLE網路查詢截圖資料主張有許多人因向高
    利貸借款而自殺，本件即係因被告等人放高利貸，且告知若
    不還錢便要殺害家人，使殷○平不堪精神負荷而自殺云云，
    然依原告所提出之證據無從證明被告等人有恐嚇殷○平乙節
    ，已如上所認定，而借高利貸遭催討時，每個人面臨困境選
    擇之解決方式則有不同，並非每個人遭受高利貸催討即必然
    生自殺之結果。況依被告甲○○於「本件重利行為①」刑事偵
    查程序中表示其自108年6月起借錢給殷○平，殷○平大概借4
    或5次，每次借款6萬元，約定每天轉帳2,000元，30日內清
    償6萬元等語，有109年10月21日偵訊筆錄在卷可稽，顯見殷
    ○平之前即有多次借高利貸之情事，殷○平並未因借高利貸遭
    催討而自殺，依上開說明，難認殷○平之死亡結果與被告等
    人上開重利之不法行為間，具有相當因果關係。
㈤、原告復未提出其他積極事證，證明被告等人上開重利之不法
    行為與殷○平之死亡結果間具有相當因果關係，其主張殷○平
    係因被告等人上開重利之不法行為及暴力討債之行為導致死
    亡，自難採信。從而，原告以殷○平死亡，依民法第192條第
    1項、第194條規定請求被告連帶賠償支出之殯葬費用、扶養
    費用及精神慰撫金合計3,947,509元，與上開規定之要件不
    符，均無理由。
四、綜上所述，原告本於侵權行為請求被告連帶賠償3,947,509
    元，及自起訴狀繕本送達之翌日起至清償日止，按年息百分
    之五計算之利息，為無理由，應予駁回。
五、至原告於本院111年6月9日言詞辯論終結後，復於同年月21
    日提出民事綜合辯論意旨狀，由於上開書狀係於本院言詞辯
    論終結後始行提出，基於言詞審理主義之精神，依法不得斟
    酌，附此敘明。
六、本件事證已臻明確，兩造其餘主張、陳述與舉證，經審酌與
    本院前開判斷不生影響，爰均不再予以逐一論述。　　
七、訴訟費用負擔之依據：民事訴訟法第78條。
中　　華　　民　　國　　111 　年　　6 　　月　　30　　日
                  民事第一庭    法  官 吳福森

以上正本係照原本作成。
如對本判決上訴，須於判決送達後20日內向本院提出上訴狀。如
委任律師提起上訴者，應一併繳納上訴審裁判費。
中　　華　　民　　國　　111 　年　　6 　　月　　30　　日
                                書記官　程尹鈴